臺灣臺南地方法院刑事判決　　　　　　　100年度易字第821號
公　訴　人　臺灣臺南地方法院檢察署檢察官
被　　　告　吳駿宏
被　　　告　林孟璋
上列被告因竊盜案件，經檢察官提起公訴（100年度偵字第6613
號、7343號、7769號、7940號），被告就被訴事實為有罪之陳述
，本院裁定進行簡式審判程序，判決如下：
    主    文
吳駿宏、林孟璋共同犯攜帶兇器竊盜未遂罪，均累犯，各處有期
徒刑陸月，如易科罰金，均以新臺幣壹仟元折算壹日。
扣案之破壞剪壹支及鐵條肆支均沒收。
    事    實
一、吳駿宏（冒名其兄吳崇林應訊涉犯偽造文書罪嫌部分，由檢
    察官另案偵辦）於民國96年間，因竊盜案件，經本院以96年
    度易字第933號判處有期徒刑9月，因竊盜等案件，經本院以
    96年度易字第1020號判處有期徒刑8 月，因施用毒品案件，
    經本院以96年度易字第1311號判處有期徒刑4 月，因施用毒
    品案件，經本院以96年度簡字第3596號判處有期徒刑6 月，
    嗣經裁定定應執行刑為有期徒刑2年2月，於98年11月2 日縮
    短刑期執行完畢。林孟璋於96年間，因施用毒品案件，經本
    院以96年度訴字第541號判處有期徒刑8月；於97年間，因施
    用毒品案件，經本院以96年度訴字第1872號判處有期徒刑1
    年，因施用毒品案件，經本院以97年度訴字第168 號判處有
    期徒刑10月，嗣後二罪刑經本院裁定應執行有期徒刑1年6月
    ，與前一罪刑接續執行於98年5月5日縮短刑期假釋出監，於
    98年8月30日縮刑期滿未經撤銷，以已執行論而執行完畢。
二、吳駿宏、林孟璋基於共同之犯意聯絡，意圖為自己不法之所
    有，於100年5 月13日2時10分許，攜帶吳駿宏所有客觀上具
    有危險性可作為兇器使用之破壞剪1支及鐵條4支，前往臺南
    市○○區○○段244之5地號，趁四下無人之際，由林孟璋負
    責在現場把風，吳駿宏則將攜帶之鐵條插入上址臺灣電力股
    份有限公司所有提供臺糖公司看西1 號水井用電使用之電線
    桿編號鼎財高幹64左1 電桿電線桿之圓孔，爬上電線桿頂端
    ，以前開破壞剪欲剪斷連接至00-0000-00號電表間之電力纜
    線，而著手竊取該電纜線時，為警據報趕赴現場，致其僅將
    電纜線外皮剪破未及剪斷電纜而未得逞，因此查獲吳駿宏並
    扣得破壞剪1支及鐵條4支，林孟璋則乘隙逃逸。
三、案經臺灣電力股份有限公司委任林文欽訴由內政部警政署國
    道公路警察局第四警察隊報告臺灣臺南地方法院檢察署檢察
    官及由臺灣臺南地方法院檢察署檢察官自動檢舉偵查起訴。
    理    由
一、本件被告吳駿宏、林孟璋於本院審理中就被訴事實為有罪之
    陳述，經告知被告吳駿宏、林孟璋簡式審判程序之旨，並聽
    取檢察官及被告吳駿宏、林孟璋之意見後，由本院依刑事訴
    訟法第273條之1第1 項規定，裁定進行簡式審判程序，合先
    敘明。
二、上揭犯罪事實業據被告吳駿宏於警詢時、偵查中及本院審理
    時，被告林孟璋於偵查中及本院審理時坦承不諱（見公警四
    刑字第1000402678號卷第6頁至第8頁、偵6613卷第14頁至第
    15頁、偵7769卷第26頁、偵7940卷第19頁至第20頁），核與
    證人林文欽於警詢證述情節相符（見偵6613卷第57頁），並
    有警製扣押物品目錄表、職務報告書、職務報告、偵查報告
    、Google地圖、相片（見同上警卷第15頁、第16頁、偵6613
    卷第12頁、第27頁、第30頁、第35頁至第42頁、第56頁、第
    59頁）附卷可稽，及有破壞剪1支及鐵條4支扣案可證。本案
    事證明確，被告吳駿宏、林孟璋犯行堪以認定，應依法論科
    。
三、按竊盜或損壞電桿、電線、變壓器或其他供電設備者，依刑
    法之規定從重處斷，電業法第105 條定有明文。因該法條本
    身並無「刑」之規定，並非完備之刑罰法規，僅係說明有上
    開犯罪行為者，均依刑法之規定從重處斷。因之行為如符合
    刑法上之竊盜罪者，即依竊盜罪論罪科刑；符合毀損罪者，
    即依毀損罪論罪科刑，亦即電業法第105 條所指之犯罪即係
    刑法上之竊盜罪或毀損罪（最高法院96年度臺上字第748 號
    判決參照）。次按刑法第321條第1項第3 款之攜帶兇器竊盜
    罪，係以行為人攜帶兇器竊盜為其加重條件，此所謂兇器，
    其種類並無限制，凡客觀上足對人之生命、身體、安全構成
    威脅，具有危險性之兇器均屬之，無論行為人主觀上是否旨
    在行兇抑僅便利行竊，祇須行竊時攜帶此種具有危險性之兇
    器為已足（最高法院70年度臺上字第1613號、79年臺上字第
    5253號判例意旨參照）。被告吳駿宏、林孟璋行竊時，所攜
    帶之前開破壞剪及鐵條，材質為金屬，質地甚為堅硬，具有
    相當之長度，可持以作為加害人之生命、身體之工具，客觀
    上具有危險性，自屬兇器之一種。被告吳駿宏、林孟璋攜帶
    兇器竊盜臺電公司供電電線未遂之犯行，依電業法第105 條
    規定，應依刑法第321條第2項、第1項第3款之攜帶兇器竊盜
    未遂罪處斷。是核被告吳駿宏、林孟璋所為，係犯刑法第32
    1條第2項、第1項第3款之攜帶兇器竊盜未遂罪。被告吳駿宏
    、林孟璋就上開犯行有犯意聯絡及行為分擔，為共同正犯。
    被告吳駿宏、林孟璋分別有如事實欄所述之前科執行情形，
    有臺灣高等法院被告前案紀錄表在卷可按，其各於受此有期
    徒刑之執行完畢後，5 年內故意再犯本件有期徒刑以上之刑
    之罪，均為累犯，各應依刑法第47條第1 項規定，加重其刑
    。被告吳駿宏、林孟璋竊盜僅止於未遂，應依刑法第25條第
    2 項規定減輕其刑，其刑有加減，依法先加重後減輕之。爰
    審酌被告吳駿宏、林孟璋素行非端，因無錢花用而下手行竊
    之犯罪動機，及其犯罪手段及犯罪造成被害人臺電公司之財
    產損害，並影響供電安全，犯後坦承犯罪顯有悔意等一切情
    狀，分別量處如主文所示之刑，並諭知易科罰金之折算標準
    ，以示懲儆。扣案之破壞剪1支及鐵條4支，係被告吳駿宏所
    有供本件犯罪所用之物，業據被告吳駿宏供陳在卷，爰依刑
    法第38條第1項第2款規定，併予宣告沒收。
據上論斷，應依刑事訴訟法第273 條之1第1項、第299條第1項前
段，電業法第105條，刑法第11條前段、第28條、第321條第2 項
、第1項第3款、第25條第2項、第47條第1項、第41條第1 項前段
、第38條第1項第2款，判決如主文。
本案經檢察官郭書鳴到庭執行職務。
中    華    民    國   100    年    8     月    25    日
                  刑事第十三庭  法  官  熊祥雲
以上正本證明與原本無異
如不服本判決應於收受本判決後10日內向本院提出上訴書狀，並
應敘述具體理由。其未敘述上訴理由者，應於上訴期間屆滿後20
日內向本院補提理由書狀（均須按他造當事人之人數附繕本）「
切勿逕送上級法院」。
                                書記官  林幸萱
中    華    民    國   100    年    8     月    25    日
附錄本案論罪科刑法條全文
刑法第321條第1項第3款、第2項：
犯竊盜罪而有下列情形之一者，處六月以上、五年以下有期徒刑
，得併科新臺幣十萬元以下罰金：
三、攜帶兇器而犯之者。
前項之未遂犯罰之。
電業法第105條：
竊盜或損壞電桿、電線、變壓器或其他供電設備者，依刑法之規
定從重處斷。